【裁判字號】    91,訴,3613
【裁判日期】    920108
【裁判案由】    清償借款
【裁判全文】
臺灣高雄地方法院民事判決  九十一年度訴字第三六一三號
    原      告  高雄區中小企業銀行股份有限公司
    法定代理人  甲○○
    送達代收人  戊○○
    被      告  丁○○
    被      告  乙○○○
    訴訟代理人  丙○○
右當事人間請求給付借款事件，本院判決如左：
    主    文
被告應連帶給付原告新台幣貳佰拾貳萬零壹佰拾元，及自民國九十一年六月二十
四日起至清償日止，按年息百分之七點三三計算之利息，並自民國九十一年十二月十
八日起至清償日止，逾期在六個月以內者，按上開利率百分之十，逾期六個月以上者
，按上開利率百分之二十計算違約金。
訴訟費用由被告連帶負擔。
本判決於原告以新台幣柒拾柒萬仟佰柒拾柒元供擔保後，得假執行。
    事    實
甲、原告方面：
一、聲明：求為判決除假執行擔保金額外，如主文所示。
二、陳述略稱：被告丁○○以其餘被告為連帶保證人，於民國八十三年九月二十四日
    向原告借用新台幣（下同）佰壹拾柒萬元，約定自八十三年九月二十四日起至
    九十九年九月二十四日止，分期按月平均攤還本息，如未按期給付，即喪失期限
    利益，全部債務視為到期，利息按年息百分之九點八五計算，機動計息，現為年
    息百分之七點三三，如逾期清償，在六個月以內者，按上開利率百分之十，超過
    六個月以上者，按上開利率百分之二十計付違約金。詎被告自九十一年五月二十
    四日起即未按期攤還，尚欠如主文所示之本利迄未清償，屢向被告催討，均置之
    不理，為此提起本件訴訟。
三、證據：提出借據及授信契約書各一份、放款帳卡一份、歷年放款利率表一份為證
    。
乙、被告方面：
一、聲明：請求判決駁回原告之訴及其假執行之聲請，訴訟費用由原告負擔。
二、陳述略稱：確有欠原告這些錢，也願意償還，但目前無力還本金，希望能分期攤
    還利息。
三、證據：提出利息攤還方式表一份為證。
    理    由
一、本件原告主張之事實，已據其提出借據及授信契約書各一份、放款帳卡一份、歷
    年放款利率表一份為證，核屬相符，被告復對有積欠原告如主文所示本金、利息
    與違約金之事實不爭執，原告之主張自堪信為真實。
二、按借用人應於約定期限內，返還與借用物種類、品質、數量相同之物。遲延之債
    務，以支付金錢為標的者，債權人得請求依法定利率計算之遲延利息，但約定利
    率較高，仍從其約定利率。當事人得約定債務人不履行債務時，應支付違約金，
    民法第四百七十八條前段、第二百三十三條第一項、第二百五十條第一項分別定
    有明文。又保證債務之所謂連帶，係指保證人與主債務人負同一債務，對於債權
    人各負全部給付之責任，此就民法第二百七十二條第一項規定連帶債務之文義參
    照觀之甚明。
三、從而，原告依消費借貸及連帶保證契約之法律關係請求被告連帶給付原告新台幣
    貳佰拾貳萬零壹佰拾元，及自民國九十一年六月二十四日起至清償日止，按
    年息百分之七點三三計算之利息，並自民國九十一年十二月十八日起至清償日止
    ，逾期在六個月以內者，按上開利率百分之十，逾期六個月以上者，按上開利率
    百分之二十計算違約金，即屬正當，應予准許。
四、原告陳明願供擔保以代釋明，聲請宣告假執行，核無不合，爰酌定相當之擔保金
    額，准予宣告假執行。
五、據上結論，本件原告之訴為有理由，依民事訴訟法第七十八條、第八十五條第二
    項、第三百九十條第二項，判決如主文。
中      華      民      國    九十二    年      一      月      八      日
                              臺灣高雄地方法院民事第一庭
~B法      官  陳樹村
右為正本係照原本作成。
如對本判決上訴，須於判決送達後廿日內向本院提出上訴狀。
中      華      民      國    九十二    年      一      月      八      日
~B法院書記官  王壹理


司法院資訊處製作；財團法人民間司法改革基金會備份。
